---
title: "CaseStudy"
author: "Breno"
date: "2023-09-26"
output: html_document
---

```{r setup, include=FALSE}
knitr::opts_chunk$set(echo = TRUE)
```

# Bicicletas
## Como um compartilhamento de bicicletas possibilita o sucesso?

### Ask to answer right


### Perguntar

Três perguntas nortearão o futuro programa de marketing:
 
* Como os membros anuais e os ciclistas casuais usam as bicicletas da Cyclistic de forma diferente?

* Por que os passageiros casuais iriam querer adquirir planos anuais da Cyclistic?

* Como a Cyclistic pode usar a mídia digital para influenciar os passageiros casuais a se tornarem membros?

## Bibliotecas

```{r libraries}
library(readr)
library(dplyr)
library(tidyr)
library(ggplot2)
library(tibble)
library(lubridate)


```





## Configurando diretorio

Fontes de dados fornecidas em: [bicicletas_data](https://divvy-tripdata.s3.amazonaws.com/index.html)

* Recolhido ano de 2021 para este estudo


```{r setting 12 months of trips}
#setwd('../Imagens/cases')

trips <- read_csv('trips/202101-divvy-tripdata.csv')
trips2 <- read_csv('trips/202102-divvy-tripdata.csv')
trips3 <- read_csv('trips/202103-divvy-tripdata.csv')
#trips4 <- read_csv('202104-divvy-tripdata.csv')
#trips5 <- read_csv('202105-divvy-tripdata.csv')
#trips6 <- read_csv('202106-divvy-tripdata.csv')
#trips7 <- read_csv('202107-divvy-tripdata.csv')
#trips8 <- read_csv('202108-divvy-tripdata.csv')
#trips9 <- read_csv('202109-divvy-tripdata.csv')
#trips10 <- read_csv('202110-divvy-tripdata.csv')
#trips11 <- read_csv('202111-divvy-tripdata.csv')
#trips12 <- read_csv('202112-divvy-tripdata.csv')

halftrips <- merge(trips, trips2)


```



### Pequeno resumo dos dados

```{r working}
trips
```



### Verificando uso de bikes dos ciclistas

```{r charts}

ggplot(trips) + geom_bar(mapping= aes(x=member_casual, fill=rideable_type))

eletric_total <- trips %>%
  filter(rideable_type=='electric_bike')

classic_total <- trips %>%
  filter(rideable_type=='classic_bike')
  
dk_casual <- trips %>%
  filter(rideable_type=='docked_bike' & member_casual=='casual')


dk_num  <- count(dk_casual)
ele_num  <- count(eletric_total)
class_num  <- count(classic_total)

bikes_client <- data.frame(class_num, ele_num, dk_num)

colnames(bikes_client)[3] <- 'Bikes atracadas nos membros casuais'
colnames(bikes_client)[2] <- 'Total de bikes eletricas'
colnames(bikes_client)[1] <- 'Total de bikes classicas'


```



* Observamos que membros nao possuem bikes paradas


### Tabela de número total de bikes por tipo
```{r charts insight 2}
bikes_client


ggplot(trips) + geom_bar(mapping= aes(x=rideable_type, fill=member_casual))


```
```{r}

#here <- left(ended_at, 6)


trips

```

* Aqui confirmamos que somente usuários casuais possuem bicicletas atracadas



### Trabalho de formulação e operações com datas

```{r working date}
datainf <- trips %>%
  mutate(tempo_mins = as.numeric((ymd_hms(trips$ended_at) - ymd_hms(trips$started_at)) / 60)) 


dataweek <- datainf %>% 
  mutate(day =  as.character(wday(ymd_hms(trips$ended_at))))

weekdays<-table(dataweek$day)
weekdays
```
Frequência por dia da semana
````{r }
dataweek1 = dataweek
table(dataweek1$day)
#View(dataweek1)


ggplot(dataweek1) + geom_bar(mapping = aes(x=day, fill=rideable_type)) +
labs(x="Dias da Semana") +scale_x_discrete(labels = c("Domingo", "Segunda", "Terça", "Quarta", "Quinta", "Sexta", "Sábado" ))


```

## Relacionando duração de corrida por dia da semana
### Corridas com menos de duas horas

```{r col perdays}
dt = ymd_hms(trips$started_at)

dataweek1 <- dataweek %>%
  filter(tempo_mins <= 180)
ggplot(dataweek1) + geom_jitter(mapping=aes(x=tempo_mins, y=day, color=member_casual)) +
   xlab("Tempo de corrida em minutos") +
  ylab("Dia da semana") +
  scale_y_discrete(labels = c("Domingo", "Segunda", "Terça", "Quarta", "Quinta", "Sexta", "Sábado" ))
```


### Corridas de duas a quatro horas

```{r m}

dataweek2 <- dataweek %>%
  filter(tempo_mins >= 180 & tempo_mins <=360)
ggplot(dataweek2) + geom_jitter(mapping=aes(x=tempo_mins, y=day, color=member_casual)) +
   xlab("Tempo de corrida em minutos") + ylab("Dia da semana") +
   scale_y_discrete(labels = c("Domingo", "Segunda", "Terça", "Quarta", "Quinta", "Sexta", "Sábado" ))


```


### Corridas acima de quatro horas
```{r }


dataweek3 <- dataweek %>%
  filter(tempo_mins >= 360 )
ggplot(dataweek3) + geom_jitter(mapping=aes(x=tempo_mins, y=day, color=member_casual)) +
  xlab("Tempo de corrida em minutos") + ylab("Dia da semana") +
  scale_y_discrete(labels = c("Domingo", "Segunda", "Terça", "Quarta", "Quinta", "Sexta", "Sábado" ))






```